臺灣高等法院刑事裁定
110年度抗字第517號
抗  告  人  臺灣新北地方檢察署檢察官
受  刑  人  徐巧芸



上列抗告人因聲請撤銷緩刑案件，不服臺灣新北地方法院110年
度撤緩字第19號，中華民國110年1月27日所為裁定，提起抗告，
本院裁定如下：
    主  文
原裁定撤銷，發回臺灣新北地方法院。
    理  由
一、原裁定意旨略以：受刑人徐巧芸前因竊盜罪，經原審法院以
    107年度簡字第8518號判處罰金新臺幣3,000元，緩刑2年，
    於民國108年1月19日確定；受刑人於緩刑期內故意再犯竊盜
    罪，經原審法院於109年9月28日以109年度審易字第1930號
    判處拘役10日，並於同年11月11日確定。受刑人前後2案之
    犯罪時間分別為107年9月20日、109年2月18日，行為時點並
    非緊密接近，且其於後案審理時坦承犯行不諱，已有悔悟之
    意，其違反法規範之情節、主觀惡性及反社會性尚非重大，
    況受刑人後案所犯竊盜罪之法定本刑為5年以下有期徒刑，
    然法院僅量處拘役10日，足見其犯罪情節非屬重大，且檢察
    官亦未提出其他積極證據足認受刑人因原宣告之緩刑難收其
    預期效果，而有執行刑罰之必要，自難認合於刑法第75條之
    1第1項第2款之規定。從而，檢察官聲請撤銷受刑人之緩刑
    宣告，即非有據，應予駁回等語。
二、檢察官抗告意旨略以：刑法既明定拘役或罰金均得宣告緩刑
    ，則緩刑有無難收預期效果，自應以受刑人前、後案犯罪之
    「相對」嚴重程度比較。受刑人所犯前案之財產價值為357
    元，經法院判處罰金3,000元；所犯後案之財產價值為4,350
    元，經法院判處拘役10日，則受刑人因犯前案經法院諭知緩
    刑後，未能記取警惕，再犯相同之竊盜罪，且侵害之財產法
    益更為重大，足認緩刑未能收預期效果。又受刑人既於前案
    判決確定後2年內故意犯罪，即符合緩刑期內故意犯罪之要
    件，尚難以其相隔較久才犯後案，即認受刑人因前案受緩刑
    宣告而有悔悟之心，原裁定所謂前、後案之犯罪時間非緊密
    接近等節，實係考量與緩刑有無收預期效果無關聯之事項，
    均有違誤。請撤銷原裁定，更為適當合法之裁定等語。
三、按受緩刑之宣告，於緩刑期內因故意犯他罪，而在緩刑期內
    受6月以下有期徒刑、拘役或罰金之宣告確定，足認原宣告
    之緩刑難收其預期效果，而有執行刑罰之必要者，得撤銷其
    宣告，刑法第75條之1第1項第1款定有明文。又「得」撤銷
    緩刑之情形，係賦予法院撤銷與否之權限，法官應依職權本
    於合目的性之裁量，妥適審酌被告所犯前後數罪間，關於法
    益侵害之性質、再犯之原因、違反法規範之情節是否重大、
    被告主觀犯意所顯現之惡性及其反社會性等情，是否已使前
    案原為促使惡性輕微之被告或偶發犯、初犯改過自新而宣告
    之緩刑，已難收其預期之效果，而確有執行刑罰之必要。
四、經查：
　㈠本件受刑人因前案竊盜案件，經原審法院於107年12月18日以
    107年度簡字第8518號判決判處罰金3,000元，並諭知緩刑2
    年，於108年1月19日確定。嗣受刑人於緩刑期內之109年2月
    18日，因犯後案竊盜案件，經原審法院以109年度審易字第1
    930號判決判處拘役10日，如易科罰金，以1,000元折算1日
    ，並於109年11月11日確定，有各該判決及本院被告前案紀
    錄表在卷可稽。故受刑人於緩刑期內因故意犯他罪，而在緩
    刑期內受拘役之宣告確定乙節，堪以認定。
　㈡審酌受刑人所犯前、後案均屬故意犯罪；於前案中，受刑人
    係趁店員不注意之際，徒手竊取店內陳列販賣之MEKO植株睫
    毛3包；而於後案中，受刑人則係趁被害人不注意之際，徒
    手竊取攤位上擺設之耳環1對。是受刑人所犯前、後案均為
    竊盜罪，其罪質及犯罪情節、手法相同，且就受刑人後案所
    竊財物之內容觀之，亦難認係迫於經濟困頓而有何不得已之
    情狀，其主觀惡性尚非輕微。綜觀受刑人前、後案犯罪時間
    、行為手段、侵害法益、主觀犯意所顯現之惡性及反社會性
    等節，難謂其無漠視社會上對一般共同生活秩序之要求，恣
    意侵害他人權益之反社會性存在，原緩刑宣告有無使受刑人
    自我警惕而避免再犯之效果，自有再行研求之餘地。原審僅
    以受刑人所犯2案犯罪時間非緊密接近、後案僅經法院判處
    拘役10日為由，駁回檢察官之聲請，難認允當。檢察官抗告
    意旨執此指摘原裁定不當，為有理由，自應由本院將原裁定
    撤銷，發回原審詳為調查後，另為妥適裁定。
據上論斷，應依刑事訴訟法第413條，裁定如主文。
中　　華　　民　　國　　110 　年　　4 　　月　　8 　　日
                  刑事第二十五庭審判長法　官  邱滋杉
                                      法　官  黃翰義
                                      法　官  陳彥年
以上正本證明與原本無異。
不得再抗告。
                                      書記官  彭秀玉
中　　華　　民　　國　　110 　年　　4 　　月　　8 　　日